【裁判字號】    97,司,1
【裁判日期】    970829
【裁判案由】    選任臨時管理人
【裁判全文】
福建金門地方法院民事裁定                 97年度司字第1號
聲  請  人  財政部台灣省北區國稅局金門稽徵所
法定代理人  乙○○
相  對  人  源信預拌混凝土股份有限公司
關  係  人  甲○○
上列聲請人聲請選任源信預拌混凝土股份有限公司臨時管理人事
件，本院裁定如下：
    主  文
選任甲○○（身分證統一編號：Ｚ000000000，住桃園縣桃園市○
○路○段1號11樓之8）為相對人源信預拌混凝土股份有限公司之
臨時管理人。
聲請程序費用新臺幣壹仟元由相對人源信預拌混凝土股份有限公
司負擔。
    理  由
一、按董事長對內為股東會、董事會及常務董事會主席，對外代
    表公司，公司法第208條第3項前段定有明文；又按董事會不
    為或不能行使職權，致公司有受損害之虞時，法院因利害關
    係人或檢察官之聲請，得選任一人以上之臨時管理人，代行
    董事長及董事會之職權。但不得為不利於公司之行為。前項
    臨時管理人，法院應囑託主管機關為之登記，公司法第208
    條之1第1項、第2項亦有明文。
二、本件聲請意旨略以：相對人源信預拌混凝土股份有限公司之
    原法定代理人吳興來在民國95年5月20日死亡，致不能行使
    職權，使董事會無法召開行使職權，為使其欠稅合法送達，
    為此聲請為相對人選任臨時管理人。
三、聲請人主張相對人原法定代理人吳興來於95年5月20日死亡
    ，相對人迄未另行選任代表人，嗣經濟部以96年7月3日經授
    商字第09601143600號函限期該公司於同年9月25日前完成改
    選董監事，該公司未依限改選，原任董監事已當然解任之事
    實，已據聲請人提出吳興來戶籍謄本、相對人公司變更登記
    事項卡、經濟部函各1件為證（本院卷第51、44、43頁），
    堪以認定。相對人公司因全體董監當然解任，該公司有受損
    害之虞，聲請人為課稅機關，並提出相對人欠稅明細在卷（
    本院卷第9頁），本件聲請合於前開規定，自應准許。
四、經本院依聲請人查報之相對人全體股東名冊（本院卷第48頁
    ）及原董監事名冊（本院卷第47頁），通知各利害關係人表
    示意見。郭育誠與李美玲（為夫妻）、陳美惠、黃淑鈴向本
    院具狀表示，不明白為何會成為相對人股東（本院卷第63、
    84、82、65頁）；呂鑒益、吳媛芝則於寄存送達後，未向本
    院表示意見（見本院卷第74、77、78頁送達證書）；吳宗仁
    則向本院明白表示無擔任相對人臨時管理人之意願（本院卷
    第79頁）；甲○○則於補充送達後，未向本院表示意見（見
    本院卷第68頁送達證書）。本院審酌前開情況，郭育誠、李
    美玲、陳美惠、黃淑鈴確實不適宜擔任相對人臨時管理人；
    呂鑒益、吳媛芝登記股份，分別為23,762、39,604股，均不
    及於相對人登記股份總數400,000股之10分之1，亦非適合擔
    任相對人臨時管理人。至於吳宗仁與甲○○二人，雖吳宗仁
    登記股份數為35,644股，較甲○○登記股份數15,842股為高
    ，但甲○○為原監察人，當較吳宗仁瞭解相對人公司事務；
    再者，吳宗仁、甲○○分別為54年次、60年次，有個人基本
    資料查詢單在卷可按（本院卷第57、60頁），均為青壯年人
    士，然其中以甲○○體力臻於人生顛峰，更適於吳宗仁擔任
    相對人臨時管理人。基此，本院認選任甲○○為相對人臨時
    管理人為適宜。
五、依非訟事件法第21條第2項，民事訴訟法第95條、第78條規
    定，裁定如主文。
中    華    民    國    97    年    8    月     29    日
                  民事庭    法  官  周美玲
正本係照原本作成。
如對本裁定抗告須於裁定送達後10日內向本院提出抗告狀，並繳
納抗告費新臺幣1,000元。
中    華    民    國    97    年    8     月    29    日
                            書記官  陳鴻璋


司法院資訊處製作；財團法人民間司法改革基金會備份。
